# 应收款项融资应收票据计提减值

提问人：cherry56_007 时间：2020-11-12 08:05:08
公司期末有应收票据 1000 万，其管理的业务模式既以收取合同现金流量为目标又已出售为目标，因此分类为已公允价值计量且其变动计入其他综合收益的金融资产，列保为应收款项融资。
重分类：
借： 应收款项融资 1000
贷： 应收票据 1000
按照预期信用损失计提减值准备：
借： 信用减值损失 50
贷： 其他综合收益 50
第二年，应收票据到期收回：
借： 银行存款 1000
贷： 应收款项融资 1000
借： 其他综合收益 50
贷： 投资收益 50
OR
信用减值损失 50
想问下应收票据收回后，其他综合收益应该结转至投资收益，还是信用减值损失转回？

回答人：chenyiwei
如果该项信用减值损失是基于个别认定法计提的，且不存在明显的前期差错情形，则在应收票据收回后，其他综合收益应该结转至投资收益。

提问人：无言的纯牛奶 时间：2020-11-16 09:59:00
请教陈版，为何个别认定法计提的，转回就计入投资收益呢？

回答人：chenyiwei
新金融工具准则下，金融资产终止确认损益列入投资收益。